臺灣板橋地方法院刑事判決　　　　　　　 93年度易字第394號
公　訴　人　臺灣板橋地方法院檢察署檢察官
被　　　告　戊○○
　　　　　　　　　　　樓
　　　　　　丙○○
共　　　同
選任辯護人　朱正剛律師
上列被告因恐嚇案件，經檢察官提起公訴（91年度偵字第19422
、19431 、20499 、20500 、22767 、23235 號、92年度偵字第
1165、2418、6185、21817 號），本院合議庭裁定以簡式審判程
序，判決如下：
    主  文
戊○○、丙○○共同連續以加害生命之事，恐嚇他人，致生危害
於安全，戊○○處有期徒刑陸月、丙○○處有期徒刑肆月，如易
科罰金，均以佰元折算壹日。均緩刑貳年。
    事  實
一、丙○○前於民國（下同）82年間，因違反槍砲彈藥刀械管制
    條例案件，經臺灣臺北地方法院判處有期徒刑4 月，如易科
    罰金，以300元折算1日，緩刑3 年確定（不構成累犯）。緣
    林蓂瓚於民國（下同）88年間，未經申請營利事業登記，即
    在臺北縣土城市○○街54號開設「如意瓦斯行」，影響當地
    瓦斯市場價格，當地業者丁○○即委託余承釗（已歿）出面
    向林蓂瓚協調價購該瓦斯行，請其結束營業。詎余承釗竟聯
    絡戊○○、丙○○與其他數名真實姓名年籍不詳之成年男子
    ，共同基於恐嚇之概括犯意聯絡，於88年7 月中旬，或由余
    承釗與丙○○二人、或由余承釗、戊○○與其他數名真實姓
    名年籍不詳之成年男子多人，先後前往臺北縣土城市○○街
    54 號 「如意瓦斯行」，或由戊○○以電話方式，連續向林
    蓂瓚恐嚇稱：「將瓦斯行結束營業，否則對全家不利」等語
    ，以此加害生命之事恐嚇林蓂瓚，使其心生畏懼，致生危害
    於生命安全。
二、案經林蓂瓚訴由臺北縣政府警察局土城分局報請臺灣板橋地
    方法院檢察署檢察官偵查起訴，經戊○○、丙○○於審理程
    序進行中就被訴事實為有罪之陳述，經告知簡式審判程序之
    旨，並聽取當事人及辯護人之意見後，本院合議庭裁定以簡
    式審判程序審理。
    理  由
一、上揭事實，業據被告戊○○、丙○○於本院審理中自承無訛
    （見本院94年3 月23日下午2 時30分審判筆錄第17頁至第19
    頁），被告丙○○於本院審理中並以證人
    說「廖董」請他去如意瓦斯行，余承釗就找我一起去，我們
    跟老闆說因為他們沒牌，所以要他不要開店等語（見本院94
    年3 月23日上午9 時30分審判筆錄第18頁、第19頁），核與
    告訴人林蓂瓚於警詢及偵查中指述情節大致相符，其於警詢
    中指稱：「於88年7 月18日、19日下午，有一自稱小阿彬（
    即被告戊○○）男子，與8 名男子進入公司，詢問我1桶 瓦
    斯售價˙˙˙對我說賣的太便宜，現在給你一條路走，就是
    結束營業，不然對我全家不利」、「20日晚上11時30分左右
    ，小阿彬又打電話來，說˙˙˙我在明他在暗，隨時都可以
    對我全家不利」等語（見92年度偵字第6185號卷第60頁正面
    、背面），其於偵查中亦指稱：「之前有1 位自稱小阿彬的
    ，在（88年8 月1 日）前10天或15天，有來店裡，叫我不要
    開了，價錢賣太便宜了，若再開就不要出門，當時還另外有
    7 、8 個穿黑衣的男子」等語（見同上偵查卷第97頁背面、
    98頁正面）。足認被告二人上開自白與事實相符。本案事證
    明確，被告二人犯行洵堪認定，應依法論科。
二、核被告戊○○、丙○○二人所為，係犯刑法第305 條之恐嚇
    罪。被告二人與余承釗及真實姓名年籍不詳之成年男子數名
    間，有犯意聯絡及行為分擔，均為共同正犯。又被告等多次
    犯行，時間緊接，所犯為構成犯罪要件相同之罪名，顯係基
    於概括犯意犯反覆為之，為連續犯，應依法論以一罪，並加
    重其刑。爰審酌被告二人犯罪動機、目的、手段、犯罪所生
    危害、被告於犯後已能坦承犯行，犯後態度尚佳及公訴人求
    刑被告戊○○有期徒刑6 月、被告丙○○有期徒刑4 月等一
    切情狀，分別量處如主文所示之刑；又被告二人行為後，刑
    法第41條業於90年1 月4 日修正為「犯最重本刑為5 年以下
    有期徒刑以下之刑之罪，而受6 月以下有期徒刑或拘役之宣
    告，因身體、教育、職業、家庭之關係或其他正當事由，執
    行顯有困難者，得以1 元以上3 元以下折算1 日，易科罰金
    。但確因不執行所宣告之刑，難收矯正之效或難以維持法秩
    序者，不在此限。」「併合處罰之數罪，均有前項情形，其
    應執行之刑逾6 月者，亦同。」並於同年月10日公布施行，
    於同年月12日生效，比較新舊法之規定，變更後之新法對被
    告並無不利，依刑法第2 條第1 項前段之規定，自應適用裁
    判時之新法，並諭知易科罰金之折算標準。末查，被告丙○○前於82年間，因違反槍砲彈藥刀械管制條例案件，經臺灣
    臺北地方法院判處有期徒刑4 月，如易科罰金，以300 元折
    算1 日，緩刑3 年確定，其緩刑期滿，緩刑之宣告並未經撤
    銷，及被告戊○○前未曾受有期徒刑以上刑之宣告，有臺灣
    高等法院被告全國前案紀錄表2 件在卷可稽，被告二人因一
    時失慮，致觸犯本件犯行，事後已坦承犯行，並賠償告訴人
    林蓂瓚損害，有檢察官訊問筆錄1 件在卷可佐，是被告二人
    應有悔意，經此偵審程序並科刑之判決後，應知警惕而無再
    犯之虞，本院因認暫不執行其刑為當，予以宣告各緩刑2 年
    ，用啟自新。
三、至起訴書犯罪事實欄一、(二)部分雖另記載：被告二人前開有
    罪之犯行與丁○○有共同犯意聯絡及行為分擔，及被告二人
    復與余承釗基於恐嚇林蓂瓚之犯意聯絡，由余承釗、丙○○
    二人於88年8 月1 日22時許，共騎某車號不詳之機車至上開
    「如意瓦斯行」，余承釗持手槍（未扣案）朝「如意瓦斯行
    」所有之車牌號碼ＤＲ－3279號自小貨車及瓦斯行鐵捲門開
    槍射擊，以此方式恐嚇林蓂瓚等語。惟查無積極事證證明丁○○就上開有罪事實部分與被告二人有犯意聯絡或行為分擔
    ；亦查無積極證據證明上開余承釗開槍恐嚇林蓂瓚之犯行，
    與被告二人間就此部分有何犯意聯絡或行為分擔。且此部分
    業經公訴檢察官於本審理中更正起訴犯罪事實而予以刪除（
    見本院94年3 月23日下午2 時30分審判筆錄第15頁），亦即
    未經檢察官起訴，是本院自無從加以審究，附此敘明。
據上論斷，應依刑事訴訟法第273 條之1 第1 項、第299 條第1
項前段，刑法第2 條第1 項前段、第28條、第56條、第305 條、
修正後第41條第1 項前段、第74條第1 款，罰金罰鍰提高標準條
例第1 條前段、第2 條，判決如主文。
本案經檢察官蘇揚旭到庭執行職務。
中　　華　　民　　國　　94　　年　　4 　　月　　6 　　日
                  刑事第三庭  審判長法　官  李釱任
                                    法  官  徐子涵
                                    法  官  白光華
以上正本證明與原本無異
如不服本判決應於送達後10日內向本院提出上訴狀
                                    書記官　陳靜怡
中　　華　　民　　國　　94　　年　　4 　　月　　7 　　日
附錄本案論罪科刑法條全文：
中華民國刑法第三百零五條
以加害生命、身體、自由、名譽、財產之事，恐嚇他人致生危害
於安全者，處二年以下有期徒刑、拘役或三百元以下罰金。
